【裁判字號】    98,訴,253
【裁判日期】    981126
【裁判案由】    違反毒品危害防制條例
【裁判全文】
臺灣新竹地方法院刑事裁定               98年度訴字第253號
公  訴  人  臺灣新竹地方法院檢察署檢察官
被      告  己○○
選任辯護人  陳詩文律師
聲  請  人
即  被  告  甲○○
指定辯護人  本院公設辯護人丙○○
被      告  丁○○
選任辯護人  蔡明熙律師
被      告  庚○○
                    （
被      告   乙○○
                    3樓之1
上二人共同
指定辯護人  本院公設辯護人丙○○
聲  請  人
即  被  告  戊○○
                    號4樓
指定辯護人  許麗美律師
上列被告等因違反毒品危害防制條例案件，經檢察官提起公訴（
98年度偵字第3702、4097號），本院裁定如下：
    主  文
己○○、甲○○、丁○○、庚○○、乙○○、戊○○均自民國玖
拾捌年拾貳月日起延長羈押貳月。
甲○○、戊○○之聲請均駁回。
    理  由
一、本件被告己○○、甲○○、丁○○、庚○○、乙○○、戊○○等因違反毒品危害防制條例案件，前經本院訊問後，認被
    告等6人涉犯製造第三級毒品罪犯罪嫌疑重大，所犯為刑事
    訴訟法第101條第1項第3款所定死刑、無期徒刑或最輕本刑
    為5年以上有期徒刑之罪，而認有羈押必要，於民國98年9月
    3日執行羈押在案。
二、茲本院以被告等羈押期間即將屆滿，經本院訊問被告等6人
    及其等之辯護人，被告己○○之選任辯護人稱：司法院大法
    官會議釋字第665號解釋意旨認如以重罪羈押，仍應考量有
    無事實足認有逃亡或湮滅證據或勾串共犯或證人之虞等要件
    ，被告己○○有固定的住居所，應無逃亡之虞，且其對於整
    個犯罪事實自偵查中即已自白，也沒有串供或滅證之虞，請
    斟酌有無羈押之必要等語；被告甲○○稱：希望可以交保，
    因為很多事情到現在已經羈押半年多了，希望可以交保把事
    情辦一辦，一定會準時出庭等語；被告丁○○稱：伊認罪也
    認錯，請求交保等語，其選任辯護人並稱：被告丁○○已經
    認罪認錯，並非本案主嫌，也極力提供主嫌供查緝，請審酌
    上開狀況給予交保等語：被告乙○○稱：伊患有多發性骨瘤
    ，98年11月2日戒護至新竹醫院看病，腫瘤已超過3公分，要
    經過切片才知道是良性或惡性，希望可以交保等語；被告戊○○稱：希望可以交保處理私事，開庭會準時報到等語，其
    指定辯護人並稱：被告戊○○雖涉犯重罪，惟其涉案情形是
    所有被告裡面最輕微的，其患有顏面神經中風等疾病，且獨
    自1人在新竹謀生，尚有80幾歲的母親在台北，希望可以具
    保停止羈押讓被告戊○○處理家事等語；另被告甲○○、庚○○、乙○○之共同指定辯護人稱：被告等3人均坦承犯行
    ，確實羈押甚久，被告乙○○身體罹患多種疾病，僅以重罪
    為羈押理由，並無證據證明被告等有逃亡之虞，被告等均希
    冀獲得毒品危害防制條例之規定減刑，不至於在審判過程無
    故不到庭，希望能具保停止羈押等語。
三、按被告經法官訊問後，認為犯罪嫌疑重大，而所犯為死刑、
    無期徒刑或最輕本刑為5年以上有期徒刑之罪者，非予羈押
    ，顯難進行追訴、審判或執行者，得羈押之，刑事訴訟法第
    101條第1項第3款定有明文。次按刑事訴訟法第101條第1項
    第3款規定，於被告犯該款規定之罪，犯罪嫌疑重大，且有
    相當理由認為有逃亡、湮滅、偽造、變造證據或勾串共犯或
    證人之虞，非予羈押，顯難進行追訴、審判或執行者，得羈
    押之，司法院大法官會議釋字第665號解釋可資參照。而上
    揭所稱「相當理由」，與同條項第1款、第2款法文內之「有
    事實足認有.... 之虞」尚屬有間，其條件當較寬鬆，良以
    重罪常伴有逃亡、滅證之高度可能，係趨吉避凶、脫免刑責
    、不甘受罰之基本人性，倘一般正常之人，依其合理判斷，
    可認為該犯重罪嫌疑重大之人具有逃亡或滅證之相當或然率
    存在，即已該當「相當理由」之認定標準，不以達到充分可
    信或確定程度為必要。（最高法院98年度臺抗字第668號裁
    定意旨供參）
四、經查：本院調查證據並訊問被告後，認被告等6人涉犯毒品
    危害防制條例第4條第3項之製造第三級毒品罪犯罪嫌疑重大
    ，其等所犯為法定本刑5年以上有期徒刑，屬最輕本刑為5年
    以上有期徒刑之罪，衡以被告等製造第三級毒品後，本欲運
    送至富基漁港出貨一節，業據被告己○○於本院審理時供承
    甚明（見本院卷二第131頁），是被告等顯嫻熟走私途徑，
    又被告庚○○、乙○○、戊○○等3人均因另案尚待執行等
    情，有台灣新竹地方法院檢察署98年10月19日竹檢國執制98
    執3078字第27842號函、98年11月4日竹檢國執公98執3425字
    第29627號函及98年11月11日竹檢國執則98執2149字第30326
    號函各1紙附卷可稽（見本院卷二第30、185頁，本院卷三第
    42頁），且被告等6人因將受重刑之諭知，可預期被告逃匿
    以規避審判程序之進行及刑罰之執行之可能性甚高，有相當
    理由足認被告等6人為規避重罪刑罰而有逃亡之虞，若命被
    告等具保、責付或限制住居等侵害較小之手段，均不足以確
    保審判或執行程序之順利進行，再參諸本件查獲被告等持有
    第三級毒品原料之純質淨重已逾20公斤，數量甚多，倘未經
    查獲，一經流出，將造成社會鉅大危害，權衡國家刑事司法
    權之有效行使、社會秩序及公共利益、被告人身自由之私益
    及防禦權受限制之程度，認對被告等6人維持羈押處分尚屬
    適當、必要，合乎比例原則。綜上所述，本案被告己○○、
    甲○○、丁○○、庚○○、乙○○、戊○○原羈押原因依然
    存在，並仍有繼續羈押之必要性，應自98年12月3日起，延
    長羈押2月。
五、至被告甲○○、戊○○於本院98年11月11日訊問時稱：希望
    交保可以處理私事云云，然被告等2人上開受羈押之原因仍
    然存在，已如前述，且不能因具保而使之消滅，其等2人所
    稱該等情狀並非刑事訴訟法所定得以具保停止羈押之理由，
    其等具保停止羈押之聲請，不能准許，應予駁回。（至被告
    丁○○、乙○○具狀聲請停止羈押，由本院另行處理之，附
    此敘明之）
六、爰依刑事訴訟法第108條第1項，裁定如主文。
中    華    民    國    98    年    11    月    26    日
                  刑事第五庭審判長法  官  黃惠玲
                                  法  官  林佑珊
                                  法  官  蔡欣怡
如不服本裁定應於送達後5日內向本院提出抗告狀。
以上正本證明與原本無異。
中    華    民    國    98    年    11    月    26    日
                                  書記官  劉怡芳


司法院資訊處製作；財團法人民間司法改革基金會備份。
